臺灣桃園地方法院刑事判決　　　　　　　　　　　　　九十年度訴字第一九九六號
　　公　訴　人　臺灣桃園地方法院檢察署檢察官
　　被　　　告　丁○○
　　指定辯護人　本院公設辯護人　丙○○
右列被告因違反毒品危害防制條例案件，茲經檢察官提起公訴（九十年度偵字第九八
八四號），本院判決如左：
    主  文
丁○○連續販賣第二級毒品，累犯，處有期徒刑柒年伍月。
扣案之第二級毒品安非他命壹包含塑膠袋毛重貳點捌捌陸公克沒收並銷燬之。販賣所
得新臺幣壹萬伍仟元沒收，如全部或一部不能沒收時，以其財產抵償之。
    事  實
一、丁○○前於民國八十二年間因違反槍砲彈藥刀械管制條例、藥事法等案件，經本
    院判處有期徒刑一年九月，又因違反麻醉藥品管理條例案件經本院判處有期徒刑
    一年，合併應執行有期徒刑二年六月，於八十四年一月二十七日假釋出獄，嗣又
    因違反麻醉藥品管理條例、妨害兵役條例案件，先後經本院以八十五年度訴字第
    一三０號、八十五年度易字第四八六七號、八十六年度易字第一四七號判決分別
    判處有期徒刑八月、十月、七月，前開假釋並經依法撤銷，前開未執行之殘刑及
    宣告刑先後接續執行，於八十八年二月一日縮短刑期假釋出獄，於八十九年七月
    一日假釋期滿，假釋未經撤銷而視為執行完畢（起訴書誤載為八十九年八月廿六
    日執行完畢）。詎仍不知悔改，明知安非他命係毒品危害防制條例第二條第二項
    第二款所定之第二級毒品，禁止非法持有、施用、轉讓及販賣，竟基於意圖營利
    之概括犯意，於八十九年十二月至九十年一月間，先後二次在其位於桃園縣新屋
    鄉下埔村后湖十二號之住處，於九十年二月中旬某日，一次在桃園縣新屋鄉某名
    稱不詳之電子遊戲場，連續三次以新台幣（下同）五千元之價格，販賣重量各約
    四公克之安非他命各一小包予乙○○，復於九十年五月十日乙○○又向其購買重
    量一兩之安非他命，而與之約定在台北市○○○路某處碰面交付毒品及價金，惟
    未及交易前，乙○○即因涉犯竊盜罪嫌而為台北縣警察局瑞芳分局四角亭派出所
    警員查獲，乙○○經警過濾其隨身攜帶之行動電話機內之通話紀錄，主動向警員
    供稱其向丁○○購買安非他命毒品，且丁○○當日會送安非他命至台北市與之交
    易等情，警員乃指示乙○○以電話聯絡丁○○，告知改於台北縣汐止鎮消防隊前
    交貨，丁○○乃依約於當晚九時二十分（起訴書誤載為十九時）許至前揭約定地
    點等候，為警攜同乙○○到場指認後查獲而未遂，並於丁○○所站立之地上扣得
    安非他命一小包（毛重二‧八八六公克）。
二、案經台北縣警察局瑞芳分局報請臺灣桃園地方法院檢察署檢察官偵查起訴。
    理  由
一、訊據被告丁○○雖坦承於九十年五月十日攜帶第二級毒品安非他命欲交付與證人
    乙○○，卻未及交付即為警查獲之事實，惟矢口否認有為右揭販賣毒品之犯行，
    辯稱伊與證人乙○○雖相識，並與乙○○在桃園縣新屋鄉永安村等地共同施用安
    非他命，但未曾販賣安非他命與乙○○過，九十年五月十日係因乙○○一直打電
    話找伊要安非他命施用，伊才自新屋鄉攜帶一包去給他，並非要出售予乙○○，
    不料到現場人沒碰到就被警察抓了云云。經查：
    （一）被告係經證人甲○○之介紹而認識證人乙○○，證人乙○○於八十九年十
          二月至九十年一月間，先後二次在被告位於新屋鄉下埔村后湖十二號之住
          處，及九十年二月中旬某日，一次在桃園縣新屋鄉某名稱不詳之電子遊戲
          場，各以五千元向被告購買安非他命各一小包，重量各為四公克等情，業
          據證人乙○○於警、偵訊及本院九十年十二月二十四日、九十一年十月八
          日訊問時結證在卷，雖證人於本院所述之交易時間、地點與其在警、偵訊
          中所述略有不同，惟其時間甚為接近，交易地點亦均是於被告住處及桃園
          縣新屋鄉某不詳名稱之電子遊戲場，而衡諸人為先後不一之陳述，除係故
          意為之外，即係因記憶之關係而無法為一致之陳述，證人乙○○於本院既
          仍堅決證稱其向被告購買三次安非他命，其自非係故意為不一之證述，再
          依一般經驗法則，人對事情之記憶乃以距離事實發生時點較近者為清晰，
          故認被告於警訊中所述之交易時間、地點為可採。又證人乙○○於九十年
          五月十日為警查獲前，即已向被告表示要購買一兩之安非他命，並約定在
          台北市○○○路某處見面交付毒品及價金，惟未及交易前，證人乙○○即
          因涉犯竊盜罪嫌而為台北縣警察局瑞芳分局四角亭派出所警員查獲，連松
          鏜經警過濾其隨身攜帶之行動電話機內之通話紀錄，主動向警員供稱其向
          被告購買安非他命毒品，且被告當日會送安非他命至台北市與之交易等情
          ，警員即指示證人乙○○以電話聯絡丁○○，告知改於台北縣汐止鎮消防
          隊前交貨，被告乃依約於當晚九時二十分許至前揭約定地點等候，為警攜
          同證人乙○○到場指認後查獲，並於被告所站立之地上扣得安非他命一小
          包等情，業據證人乙○○與證人即查獲被告之警員林忠信分別於本院九十
          年十二月二十四日、九十一年一月二十一日訊問時結證在卷，並有被告之
          行動電話之通聯記錄一份在卷可稽；而被告為警查獲後，在其站立之地上
          所扣得之白色結晶，經檢察官送行政院衛生署管制藥品管理局檢驗結果確
          為第二級毒品安非他命，有該局（90）管檢字第九八九一九號檢驗成績書
          附於偵查卷可稽，堪認被告於九十年五月十日確實攜帶安非他命前往台北
          縣汐止鎮消防隊前欲與證人乙○○交易無誤。是被告販賣安非他命之事實
          已堪認定，被告前開所辯尚不足採。
    （二）被告雖辯稱九十年五月十日係因證人乙○○一直打電話找伊要安非他命施
          用，伊才自新屋鄉攜帶一包去給他，並非要出售予乙○○云云，惟如前所
          述，被告於證人乙○○為警查獲前即已與乙○○約定好交易安非他命，且
          被告與證人乙○○並非舊識好友，被告如非基於販賣安非他命之意思，豈
          會長途跋涉自桃園縣新屋鄉攜帶安非他命至台北縣汐止鎮予證人乙○○？
          且依卷附被告之行動電話之通聯記錄（見本院卷第十六、十七頁），被告
          於接到證人乙○○之電話後曾至新竹縣湖口鄉，被告於本院審理中亦自承
          接到證人乙○○之電話後，確實有到新竹縣湖口鄉某不詳名稱之魚池替證
          人乙○○找安非他命，但沒有找到，被告如真僅應證人乙○○之要求幫其
          帶一點安非他命至台北而非販賣，其豈可能如此費心到新竹縣湖口鄉找人
          買安非他命？足認其所辯顯為事後卸責之詞，不足採信。
    （三）證人乙○○於本院九十年十二月二十四日訊問時雖證稱被告是先跟伊拿錢
          ，出去一會兒回來就將毒品拿給伊，當時他是跟伊說他要去幫伊調，實際
          上他是要去幫伊買還是幫伊調貨，伊不清楚云云，惟按販賣毒品安非他命
          係違法行為，非可公然為之，而安非他命係可任意分裝增減分量，而每次
          買賣之價格、數量，亦隨時依雙方之關係深淺、資力、需求程度及對行情
          之認知等因素，機動調整，販賣之利得，除經坦承犯行，或價格、數量俱
          臻明確外，委難察得實情，販賣之人從價差或量差中牟利，方式雖異，其
          意圖營利之非法販賣行為則一。本案被告既係透過證人甲○○而認識證人
          乙○○，認識之時間僅半年餘，非屬至親故舊，被告實不可能甘冒重典而
          按同一價格轉售而毫無利得可獲，且如前所述，被告於九十年五月十日接
          到被告之電話後還到新竹縣湖口鄉某不詳名稱之魚池找安非他命，再從新
          竹縣湖口鄉前往台北縣汐止鎮查獲地，被告如無利益可圖，豈肯如此大費
          周章，且長途跋涉前去交付毒品安非他命？被告係基於營利之意圖而出售
          毒品安非他命予證人乙○○之事實應可認定。
    （四）綜上，本案事證明確，被告犯行已堪予認定，應予依法論科。
二、按安非他命係屬毒品危害防制條例第二條第二項第二款所稱之第二級毒品，被告
    意圖營利予以販賣，核其於八十九年十二月至九十年一月間，及於九十年二月中
    旬某日，三次販賣安非他命予證人乙○○之行為，係犯毒品危害防制條例第四條
    第二項之販賣第二級毒品罪；至被告於九十年五月十日晚間攜帶安非他命至台北
    縣汐止鎮消防隊前欲販賣予證人乙○○之部分，被告既係先前即與證人乙○○約
    定好交易安非他命，其本即有販毒之故意，而其依約攜帶毒品安非他命前往交易
    ，已詳如上述，被告既已著手實施販毒之行為，嗣經埋伏之警員當場逮捕致未完
    成買賣毒品之行為而未遂，此部分應論以毒品危害防制條例第四條第五項、第二
    項之販賣第二級毒品未遂罪。被告販賣毒品安非他命前之持有毒品安非他命之低
    度行為，應為販賣之高度行為所吸收，不另論罪。被告先後三次販賣毒品安非他
    命既遂之犯行、一次販賣毒品安非他命未遂之犯行，時間緊接，手段雷同，所犯
    又係基本犯罪構成要件相同之罪，顯係基於概括之犯意反覆為之，應依刑法第五
    十六條連續犯之規定，按情節較重之販賣既遂部分論以販賣第二級毒品既遂一罪
    ，因販賣第二級毒品之法定本刑無期徒刑部分依法不得加重，故僅就有期徒刑及
    併科罰金刑部分加重其刑。又被告前於八十二年間因違反槍砲彈藥刀械管制條例
    、藥事法等案件，經本院判處有期徒刑一年九月，又因違反麻醉藥品管理條例案
    件經本院判處有期徒刑一年，合併應執行有期徒刑二年六月，於八十四年一月二
    十七日假釋出獄，嗣又因違反麻醉藥品管理條例、妨害兵役條例案件，先後經本
    院以八十五年度訴字第一三０號、八十五年度易字第四八六七號、八十六年度易
    字第一四七號判決分別判處有期徒刑八月、十月、七月，前開假釋並經依法撤銷
    ，前開未執行之殘刑及宣告刑先後接續執行，於八十八年二月一日縮短刑期假釋
    出獄，於八十九年七月一日假釋期滿，假釋未經撤銷而視為執行完畢（起訴書誤
    載為八十九年八月廿六日執行完畢），此有臺灣高等法院被告全國前案紀錄表及
    本院法務部在監在押資料表各一份在卷可稽，其於有期徒刑執行完畢後，五年內
    再犯本件有期徒刑以上刑之罪，為累犯，因本件法定刑無期徒刑部分，依法不得
    加重，故就有期徒刑與併科罰金刑部分加重其刑，並依法遞加重之。爰審酌被告
    販賣毒品安非他命之數量，所為嚴重危害社會治安及國民身體健康，惡性匪淺，
    犯後否認犯行，及其犯罪之動機、目的、手段等一切情狀，量處如主文所示之刑
    。又扣案之安非他命一小包（毛重二‧八八六公克），係查獲之毒品，且供被告
    販賣毒品所用，應依毒品危害防制條例第十八條第一項前段規定沒收，並銷燬之
    ；未扣案之被告販賣毒品所得一萬五千元，依同條例第十九條第一項規定沒收之
    ，如全部或一部不能沒收時，以其財產抵償之。
據上論斷，應依刑事訴訟法第二百九十九條第一項前段，毒品危害防制條例第四條第
二項、第十八條第一項前段、第十九條第一項，刑法第十一條前段、第五十六條，第
四十七條，判決如主文。
本案經檢察官林鈺雄到庭執行職務。
中      華      民      國    九十一    年      十一    月    二十五    日
                                    臺灣桃園地方法院刑事第六庭
                                        法  官  林  春  鈴
右正本證明與原本無異。
如不服本判決，應於判決送達後十日內向本院提出上訴狀( 應附繕本 )，上訴於
臺灣高等法院。
                                        書記官  江  世  亨
中        華        民        國   九十一   年   十一   月   二十五    日
附論罪科刑依據之法條：
毒品危害防制條例第四條
製造、運輸、販賣第一級毒品者，處死刑或無期徒刑；處無期徒刑者，得併科新臺幣
一千萬元以下罰金。
製迼、運輸、販賣第二級毒品者，處無期徒刑或七年以上有期徒刑，得併科新台幣七
百萬元以下罰金。
製造、運輸、販賣第三級毒品者，處五年以上有期徒刑，得併科新臺幣五百萬元以上
罰金。
製迼、運輸、販賣專供製迼或施用毒品之器具者，處一年以上七年以下有期徒刑，得
併科新臺幣一百萬元以下罰金。
前四項之未遂犯罰之。
毒品危害防制條例第十八條第一項
查獲之毒品及專供製造或施用毒品之器具，不問屬於犯人與否，均沒收銷燬之。但合
於醫藥或研究之用者，得不予銷燬。
